臺灣高等法院臺中分院刑事判決
110年度上易字第877號
上  訴  人  
即  被  告  梁哲銘



選任辯護人  林威成律師(法律扶助律師）
上列上訴人因竊盜等案件，不服臺灣苗栗地方法院110年度易字
第74號中華民國110年8月31日第一審判決（起訴案號：臺灣苗栗
地方檢察署109年度偵字第5050號），提起上訴，本院判決如下
：
    主  文
原判決關於竊盜罪及定應執行刑部分，均撤銷。
梁哲銘被訴犯竊盜罪部分，無罪。
其他上訴駁回(即共同犯毀損罪部分)。
    事  實
一、梁哲銘因其○○○○與址設苗栗縣○○市○○路000號北龍交通股份
    有限公司（下稱北龍公司）負責人鍾侑恩間有合夥退股糾紛
    ，竟萌生毀損他人物品之犯意，先於民國108年5月25日20時
    許，在○○縣○○鎮○○路某車行，向不知情之鍾岳錡借用車牌號
    碼0000-00號自用小客車（下稱A車）後，駕駛A車北上欲前
    往北龍公司上址，於同年月26日2時39分許，自國道1號高速
    公路銅鑼交流道下高速公路後，沿苗栗縣○○鄉台13線與苗11
    9線口往○○市區方向行駛，其間，於不詳地點，搭載有上開
    毀損犯意聯絡之真實姓名年籍不詳成年男子（下稱不詳男子
    ）4名一同前往，且為逃避警方追緝，於同年月26日2時40分
    至2時53分間，在不詳地點，將劉德雙失竊之車牌號碼000-0
    000號車牌兩面（000-0000號自用小貨車〈下稱B車〉係劉德雙
    於同年月25日19時許，停放在○○市台6線7.5公里處，並於不
    詳時間，遭不詳之人竊取車牌，梁哲銘被訴竊盜車牌部分，
    另為無罪之諭知，詳後述)懸掛在A車前後(A車係於同日2時5
    3分懸掛B車車牌出現在苗栗縣台13線揚昇加油站前)。迨至
    同日凌晨3時36分許，懸掛B車車牌之A車抵達○○市北龍公司
    前，旋由車上3名不詳男子，分別持棍棒（未扣案）砸毀北
    龍公司之大門玻璃，並由另名不詳男子持紅色噴漆，朝北龍
    公司所有停放在門口之車牌號碼000-0000號計程車車身噴塗
    ，致上開計程車烤漆因噴漆污損而不堪使用，足以生損害於
    北龍公司，該4名不詳男子行為後，隨即返回停在現場接應
    之A車，由梁哲銘搭載逃離現場。嗣鍾侑恩發現北龍公司遭
    砸毀玻璃、上開計程車遭噴漆後報警，經警調閱監視器錄影
    畫面，始循線查悉上情。
二、案經北龍公司訴由苗栗縣警察局苗栗分局報告臺灣苗栗地方
    檢察署檢察官偵查起訴。
    理  由
壹、有罪部分
一、以下所引用具傳聞性質之證據資料，檢察官於本院準備程序
    同意有證據能力，上訴人即被告梁哲銘（下稱被告）及辯護
    人均未爭執其證據能力，並具狀表示同意引為證據（本院卷
    第113-114、119-120頁) 。又本案所引用之非供述證據，檢
    察官、被告及辯護人均未表示無證據能力。本院審酌該等證
    據作成及取得之程序均無違法之處，依法均可作為認定犯罪
    事實之證據。
二、認定犯罪事實所憑之證據及理由　　
　　訊據被告固不否認有於108年5月25日晚間，在○○縣○○鎮○○路
    車行，向友人鍾岳錡借用A車後，駕駛A車前往○○地區，惟矢
    口否認有上開共同毀損犯行，辯稱：當天我是載送客人去苗
    栗，載完隨即回到○○；並沒有前往北龍公司，對此均不知情
    ，亦不認識監視器錄影畫面中之4名不詳男子等語。經查：
　㈠本案發生前，被告○○○○○與北龍公司負責人鍾侑恩間因合夥問
    題發生糾紛，○○○於108年3月間離開北龍公司，並主張退股
    ，被告及其○○○○○於同年5月26日案發前曾為此事打電話給鍾
    侑恩，被告在電話中有一點氣憤、口氣不是很好等情，業經
    鍾侑恩於原審證述明確（原審卷第129-132、137-142頁），
    被告就此於偵查中自承：我○○○○○跟鍾侑恩有股份糾紛，他
    們内部糾紛我不清楚；（問：為何鍾侑恩稱說，你曾經打電
    話跟他談股份的事情？）是我○○○○○跟他講的，我也只有跟
    他講幾句而已，我問鍾侑恩說我○○投資的錢要怎麼處理，鍾
    侑恩如何回我忘記了等語，於原審亦供稱：（你於108 年5 
    月25、26日之前有無打電話聯絡鍾侑恩？）那是我○○○○○打
    給他，我人在旁邊就順便講，我問鍾侑恩我○○股份的錢要如
    何處理，我口氣當時一定會有情緒等語（偵卷第122-123頁
    ；原審卷第158頁），此部分事實可以認定。
　㈡被告於108年5月25日20時許，在○○縣○○鎮○○路某車行，向鍾
    岳錡借用A車後，有駕駛A車北上至○○地區之事實，亦據被告
    於偵查、原審供承在卷（偵卷第121-122、125、127頁，原
    審卷第69-70、157-158頁），核與證人鍾岳錡此部分於警詢
    、偵查證述其有於上開時間將A車借予被告之情節相符（偵
    卷第38-39、141-142頁）。又被告借用A車之後，該車有於1
    08年5月26日1時46分許，行經○○縣○○鎮○道0號239.4公里處
    北上車道，於同日2時21分許，行經臺中市○里區○道0號162.
    1公里處北上車道，並往苗栗方向行駛，於同日2時39分許，
    自國道1號高速公路銅鑼交流道下高速公路，沿苗栗縣○○鄉
    台13線與苗119線口往○○市區方向行駛等事實，有路口監視
    器錄影畫面擷圖3張、ETC紀錄、車輛詳細資料報表在卷可稽
    （偵卷第63、71-73頁），上開事實均堪認定。
　㈢被害人劉德雙係於108年5月25日19時許，將其所有B車停放在
    苗栗縣○○市臺6線7.5公里處，嗣B車之前後車牌2枚遭竊取，
    並有懸掛在與A車外觀型式、顏色均相同之BMW黑色自小客車
    上，該懸掛B車車牌之BMW黑色自用小客車於108年5月26日2
    時53分許出現在苗栗縣台13線揚昇加油站前，並往○○市區行
    駛，其後於同日3時36分許，抵達○○市北龍公司前，由車上3
    名不詳男子下車，分別持棍棒砸毀北龍公司大門玻璃，並由
    另名不詳男子持紅色噴漆，朝北龍公司所有停放在門口之車
    牌號碼000-0000號計程車車身噴塗，該4名不詳男子行為後
    ，隨即返回停在現場之懸掛B車車牌000黑色自用小客車逃離
    現場等事實，亦為被告所不爭執，並據證人即被害人劉德雙
    於警詢及證人即告訴人北龍公司負責人鍾侑恩於警詢、偵查
    及原審證述其等遭竊、被害之情節明確（偵卷第29-31、33-
    35、113-114頁；原審卷第128-142頁），復有作案車輛行車
    路線圖、路口監視器錄影畫面擷圖、現場照片15張、北龍公
    司監視器錄影畫面擷圖可資為證（偵卷第43-61、63-70頁）
    ，此部分事實，亦堪認定。依上所述，本案搭載、接應上開
    4名不詳之人共同為上開毀損犯行者，係駕駛與A車外觀型式
    、顏色均相同之懸掛B車車牌之BMW黑色自用小客車之人。而
    被告向鍾岳錡借用駕駛之A車於108年5月26日2時39分許自國
    道1號高速公路銅鑼交流道下高速公路，於2時40分沿苗栗縣
    ○○鄉台13線與苗119線口往○○市區方向行駛時，仍係懸掛車
    牌號碼0000-00號車輛號牌，惟於同日2時53分許，即間隔約
    13分鐘後，即見作案車輛即懸掛遭竊B車車牌之與A車同型式
    BMW黑色自用小客車行經苗栗縣○○市台13線揚昇加油站前。
    衡酌本案上開毀損行為之警告意味濃厚，針對性極高，行為
    態樣具計畫性，顯非臨時起意所為，被告因其○與鍾侑恩間
    有合夥退股糾紛，而有計劃為本案犯行之動機存在，復參以
    證人鍾岳錡於偵查、原審及本院證稱：被告於歸還本案車輛
    後，有在後車箱發現棍棒等情（偵卷第141頁；原審卷第146
    -147、151頁；本院卷第363、366、374頁），及參酌被告駕
    駛A車行經苗栗縣○○鄉台13線與苗119線口、上開作案車輛經
    過苗栗縣○○市揚昇加油站前路口時為凌晨2點多之深夜時段
    ，道路上行駛車輛極少，而作案車輛與A車之外觀型式、顏
    色完全相同，先後行經相距不遠之上開2處路口，時間相隔
    約13分鐘，堪認該作案之BMW廠牌黑色自用小客車，即係為
    規避查緝而於該段時間，在兩路口間某處改懸掛B車車牌之A
    車，而此亦何以被告於返還A車之後，鍾岳錡會在後車箱發
    現留下之棍棒。
　㈣被告辯詞不可採之理由：
　⒈被告雖辯稱：鍾侑恩於108年5月26日警詢證稱其案發前跟鄰
    居有停車糾紛，然於110年7月27日原審審理時卻證稱除跟○○
    ○退股之糾紛外，沒有跟其他人有結怨或糾紛，前後所述明
    顯不一；且其於本案發生時，並未覺得其與○○○之股權退股
    問題係構成恩怨，程度亦不至於嚴重到會遭致警告或報復，
    則鍾侑恩與○○○股權退股問題是否足以構成誘發被告為○○○○○
    出面毁損北龍公司玻璃及車輛之動機？尚非無疑等語。惟被
    告之○○○○於108年3月間離開北龍公司，被告及其○○○○○為○○○
    退股之事，於同年5月26日案發前即曾為此事打電話給鍾侑
    恩，口氣不是很好等情，均如前述。衡之鍾侑恩於偵查中猶
    向檢察官表示其不知道本案是否與梁哲銘有關係等語（偵卷
    第114頁)，於原審亦表示願給被告機會等語（原審卷第143
    頁)，顯示鍾侑恩於案發後相關客觀證據指向被告涉案之後
    ，仍以保守、原諒之態度應對，未曾積極主動指證被告涉案
    ，衡情並無故為誣陷之可能，所證自堪採信，亦不能以其於
    案發第一時間點未積極指證其與○○○間退股糾紛之態度，即
    推認被告不具報復、警告之犯罪動機。
　⒉被告雖另以：證人鍾岳錡對於被告有無告知借車原因、借車
    欲前往地點、被告還車之時間、還車地點、還車時其有無遇
    見被告等情，有前後反覆不一之瑕疵，顯無可信。此外，關
    於被告歸還車輛時，車上究竟有無遺留棍棒等物品，鍾岳錡
    於109年3月16日接受警員詢問時，明確表示車内沒有遺留物
    品，沒有看到棍棒，卻於偵查時，突然表示被告歸還車輛時
    發現後車廂多了很多棍子，甚且於距離108年5月26日足足2 
    年 1個月後之原審審理程序，具體表示後車廂内的棍子有鐵
    棍、鋁棒、木棍，當時開車時有聽到鏘鏘鏘的聲音，而且可
    以用手比出棍子的長度約90公分，其證詞明顯與一般人之記
    憶常會伴隨時間模糊之經驗法則大相逕庭，顯不可信等語。
    惟證人之陳述有部分前後不符，或相互間有所歧異時，究竟
    何者為可採，法院應本其自由心證予以斟酌，作合理之比較
    ，依據經驗法則予以判斷，定其取捨，尤其關於行為經過之
    細節，難免因人記憶客觀上之侷限或時隔日久而有錯誤，苟
    於其基本事實陳述之真實性無礙時，仍非不得予以採信，非
    謂一有不符或矛盾，即應認其全部均不可採信（最高法院99
    年度台上字第6304號判決意旨參照）。衡之證人鍾岳錡109
    年3月16日第一次製作警詢筆錄時，距案發時已將近10個月
    ，其於此後之偵查、原審歷次證述，關於被告還車時間、地
    點、還車時其有無遇見被告等極細節而不具特殊性之事項未
    能一致，尚屬合理，且其所證被告確有前來借車、還車之主
    要事實，既陳述具體一致，自不影響其證言之可信度。至鍾
    岳錡關於被告還車後，A車上是否留有棍棒乙情，雖有上開
    於警詢之證述與偵查、原審證述不一之情形，惟其於本院告
    以上開歧異後，仍證稱其於被告還車後，確有看到車上留有
    棍棒，並稱：(問：為什麼在第一次的時候，你會跟警察說
    沒有，原因在哪裡？你今天是作證，你就老實講，當時是什
    麼狀況？）那隔太久了，我不記得了；不記得警察局為什麼
    會這樣說等語（本院卷第373-374頁）。衡之鍾岳錡證稱其
    於案發時認識被告大約1年，且以其願將價值不斐(德國製造
    高級進口車)之A車借予被告使用，兩人間應具有相當之交情
    及信任關係，則鍾岳錡於本案最初製作警詢筆錄之時，為迴
    護被告而未如實供述，應可理解，且其嗣後於偵查、原審及
    本院均係具結以擔保其證言之可信性，被告復未能具體證明
    其與鍾岳錡間有何仇怨存在，衡情鍾岳錡當無甘冒偽證罪責
    而就上開情節故為虛偽陳述以構陷被告之必要，此部分所證
    仍可以採信。
　⒊被告另辯稱：同款車輛眾多，不能僅以其駕駛A車之事實，任
    意推其有動機、目的，認定其有本案犯行等語。惟證據之取
    捨，法院原有自由判斷之權，且認定犯罪事實所憑之證據，
    並不以直接證據為限，間接證據亦包括在內，即綜合各種間
    接證據，本於推理作用，就其所得之心證，予以採取，作為
    認定犯罪事實之基礎，如無違背一般經驗法則，尚非法所不
    許（最高法院29年上字第3362號、44年台上字第702號判例
    、70年度台上字第970號、70年度台非字第1947號、95年度
    台上字第4930號判決意旨參照）。本案依卷內事證，固未明
    確顯示行為人之身分或呈現其完整犯案過程，而無直接證據
    證明被告為本案犯行，然分析卷附監視器錄影畫面擷圖等相
    關證據資料，已足認懸掛B車車牌之BMW黑色自用小客車即為
    被告向鍾岳錡借用之A車，業如前述，復徵之證人鍾岳錡於
    偵查、原審及本院證述被告歸還A車後，於後車箱中發現若
    干棍棒之關鍵事項，以及當時被告之○與鍾侑恩適有退股之
    糾紛，被告亦因之與鍾侑恩於電話中有不愉快之對話等情，
    而被告於案發前日晚間，確向鍾岳錡借用A車，並駕駛該車
    前往苗栗縣○○市，嗣於翌日始將A車歸還鍾岳錡，此情均適
    與前揭行為人之行為態樣相合，難謂上開各節同時發生係屬
    偶然，當可憑此推認本案行為人即為當時使用A車之被告。
    本案綜合上開各項間接證據，本於推理作用，相互勾稽，作
    為認定犯罪事實之基礎，進而認定上開共同損毀犯行係被告
    所為，依上開說明，並非無據，被告此部分所辯，亦無可採
    。　
  ⒋再者，被告雖否認其借車後有至位於○○市之北龍公司，惟被
    告向鍾岳錡借用A車後，確有於108年5月26日2時39分許自國
    道1號高速公路銅鑼交流道下高速公路，沿苗栗縣○○鄉台13
    線與苗119線口往○○市區方向行駛，業經認定如前。而被告
    關於其當日借用A車之原因及使用情形，於偵查中供稱：案
    發前日向鍾岳錡借用本案車輛，載客人去苗栗○○，係於接近
    凌晨12時許向鍾岳錡借用，並於凌晨4時許，將車輛歸還鍾
    岳錡，那天我是自己載客人，並未轉借他人使用，當日並未
    開車到○○市等語，惟經檢察官質以：「你說你車子沒有借給
    別人，車子卻出現在○○市？」等語，隨即改稱：「我有借給
    朋友叫小偉的，我沒有他的真實姓名與聯絡方式」等語（偵
    卷第121-122頁），先否認當日有前往○○市或借車予他人，
    待檢察官告知車子出現在○○市後，始改稱有借用他人，已有
    迴避。再於原審準備程序則稱：確實有向鍾岳錡借用車輛，
    係載客人至○○市，載完就回到○○，不記得客人在○○市何處下
    車等語（原審卷第69-70頁），嗣於原審審理時又改稱：當
    日有載客人前往○○地區，印象中並未開車到○○市；於晚間10
    時許載客人去苗栗後，旋即回到○○，印象中於凌晨12時許回
    到車行；因為鍾岳錡沒有用到本案車輛，所以隔日早上才將
    本案車輛歸還鍾岳錡，復又推稱：於凌晨12時許回到車行後
    ，尚未還車前，有車行之其他同事使用本案車輛載客，但不
    記得該同事之姓名，且該同事亦已離職等語（原審卷第156-
    160頁）。可知被告對於其當日何以借用A車及歸還車輛之時
    序、經過，說詞前後反覆不一，甚為有疑，況其所稱於案發
    當日凌晨12時許已回到○○，並未前往○○市乙節，更與上開客
    觀事證全然不符，自不足採信。
  ㈤綜上所述，被告上開所辯，均是事後卸責之詞，並無可採，
    本件事證已臻明確，被告共同毀損之犯行可以認定，應依法
    論科。
三、論罪之理由
　㈠被告行為後，刑法第354條固於108年12月25日修正公布施行
    ，並於同年月27日生效，然該次修正關於罰金刑部分，僅係
    依修正前適用刑法施行法第1條之1第2項前段規定之結果，
    將罰金數額提高為30倍，以增加法律明確性，就被告所涉本
    案犯行之法定刑度並無變動，且實質上並無法律效果及行為
    可罰性範圍之變更，自無新舊法比較之問題。
　㈡刑法第354條之毀損罪，以使所毀損之物，失其全部或一部之
    效用為構成要件（最高法院47年台非字第34號判決意旨參照
    ）。所謂「毀棄」即毀壞滅棄，使物之本體全部喪失其效用
    者；稱「損壞」即損傷破壞，致使物之性質、外形或其特定
    目的之可用性，較原來之狀態有顯著不良之改變，而失其全
    部或一部之效用者；稱「致令不堪用」係指除毀棄損壞物之
    本體外，以其他不損及原物形式之方法，使物之一部或全部
    喪失其效用者而言。被告駕駛A車搭載4名真實姓名年籍不詳
    之男子前往北龍公司，推由其中3名真實姓名年籍不詳之男
    子持棍棒砸毀北龍公司之大門玻璃，並由另1名真實姓名年
    籍不詳之男子，持紅色噴漆朝北龍公司所有之上開計程車車
    身噴塗，致上開計程車之烤漆因噴漆污損而不堪使用，已使
    上開計程車之車身烤漆等之外形及其特定目的之可用性，較
    其原來之狀態，發生顯著不良之改變，致其外觀形貌增添與
    原物整體設計、美觀不相襯之污損痕跡，顯已減損上開物品
    價值並失去美觀功能，足以生損害於北龍公司甚明，是核被
    告所為，係犯刑法第354條之毀損罪。
　㈢共同正犯之成立不以全體均參與實行犯罪構成要件之行為為
    要件；參與犯罪構成要件之行為者，固為共同正犯；凡以自
    己共同犯罪之意思，參與實行犯罪構成要件以外之行為，或
    以自己共同犯罪之意思，事前同謀，而由其中一部分人實行
    犯罪之行為者，亦均應認為共同正犯。換言之，行為人如係
    以自己共同犯罪之意思參與犯罪，其所參與者縱非該犯罪構
    成要件之行為，仍無礙於共同正犯罪責之成立（最高法院92
    年度台上字第1799、2824號判決意旨參照）。被告駕駛A車
    搭載4名不詳男子前往北龍公司共同遂行毀損犯行，縱未親
    自參與實行毀損之構成要件行為，惟被告既負責駕車搭載其
    等前往及離開，主觀上對於其等所為砸毀玻璃、噴漆之毀損
    行為顯有所認識，堪認被告係基於共同犯罪之意思，與該4
    名男子，在合同意思範圍內，各自分擔犯罪行為之一部，相
    互利用他人之行為，以達犯罪之目的，自應就其所參與之毀
    損犯行，共同負責。是其與上開4名真實姓名年籍不詳之男
    子間，有犯意聯絡及行為分擔，應論以共同正犯。
　㈣被告與該4名不詳男子，由其中3人持棍棒砸毀北龍公司之大
    門玻璃，復由另1人持紅色噴漆，朝北龍公司所有之上開計
    程車車身噴塗，係基於同一實行毀損行為之犯意，於密切接
    近之時、地實行，侵害同一法益，各行為之獨立性極為薄弱
    ，依一般社會健全觀念，在時間差距上，難以強行分開，在
    刑法評價上，以視為數個舉動之接續實行，合為包括之一行
    為予以評價，較為合理，為接續犯，應論以包括之一罪。
四、駁回上訴之理由
  　原審以被告犯共同毀損他人物品罪，事證明確，適用相關規
    定，敘明其量刑之依據及不予沒收之理由（原審判決第10-1
    1、13頁) ，量處有期徒刑4月及諭知易科罰金之折算標準，
    經核此部分之認事用法、量刑均無違法、不當。被告上訴仍
    以前詞否認犯罪，並無理由，業如前述，此部分上訴應予駁
    回。
貳、無罪部分　　
一、公訴意旨另以：被告於108年5月26日2時39分許，駕駛A車自
    國道1號高速公路銅鑼交流道下，沿苗栗縣○○鄉台13線往○○
    市方向前進，於同日2時40分許至2時53分間某時，行經○○市
    台6線7.5公里處時，共同意圖為自己不法之所有，基於竊盜
    之犯意聯絡，推由不詳成員（無證據證明結夥3人以上下手
    實施）竊取被害人劉德雙所有停放該處之車牌號碼000-0000
    號自用小貨車車牌2面，並將之懸掛在A車上使用。因認被告
    另涉刑法第320 條第1 項之竊盜罪等語。
二、按犯罪事實應依證據認定之，無證據不得認定犯罪事實；又
    不能證明被告犯罪或其行為不罰者，應諭知無罪之判決，刑
    事訴訟法第154條第2項、第301條第1項分別定有明文。而所
    謂認定犯罪事實之證據，係指足以認定被告確有犯罪行為之
    積極證據而言，該項證據自須適合於被告犯罪事實之認定，
    始得採為斷罪之資料；且如未能發現相當確實證據，或證據
    不足以證明，自不能以推測或擬制之方法，以為裁判之基礎
    ；而認定犯罪事實所憑之證據，雖不以直接證據為限，間接
    證據亦包括在內，然而無論直接證據或間接證據，其為訴訟
    上之證明，須於通常一般人均不致有所懷疑，而得確信其為
    真實之程度者，始得據為有罪之認定，倘其證明尚未達到此
    一程度，而有合理之懷疑存在時，即難遽採為不利被告之認
    定（最高法院76年台上字第4986號判決參照）。另刑事訴訟
    法第161 條第1 項規定：檢察官就被告犯罪事實，應負舉證
    責任，並指出證明之方法。因此，檢察官對於起訴之犯罪事
    實，應負提出證據及說服之實質舉證責任。倘其所提出之證
    據，不足為被告有罪之積極證明，或其指出證明之方法，無
    從說服法院以形成被告有罪之心證，基於無罪推定之原則，
    自不能為被告有罪之判決（最高法院92年台上字第128號判
    決參照）。
三、公訴意旨認被告涉犯上開竊盜車牌犯行，無非係以被告有上
    開向鍾岳錡借用A車後前往○○市，嗣並駕駛改懸掛B車車牌之
    A車搭載4名不詳男子至北龍公司為本案毀損行為，為其主要
    之論據。被告則否認其有上開竊取B車車牌之行為。經查：
　⒈本案被告為逃避警方追緝，有於同年月26日2時40分至2時53
    分間，在不詳地點，將被害人劉德雙失竊之B車車牌懸掛在A
    車前後，並於同日2時53分出現在苗栗縣台13線揚昇加油站
    前之事實，雖經本院認定如上，檢察官並因之認被告與其共
    同正犯係於同日2時40分許至2時53分間某時，行經○○市台6
    線7.5公里處時，竊取B車車牌兩面。
　⒉查被害人劉德雙係於同年月25日19時許，即將B車停放在○○市
    台6線7.5公里處，業經劉德雙證述明確，參以B車車牌係於
    同年月26日2時40分至2時53分間懸掛在A車之事實，經驗上
    劉德雙於同年月25日19時許停車後至B車車牌掛於A車之前，
    似均為B車車牌可能遭竊取之時間。惟經本院函詢：依上開○
    ○鄉台13線與苗119線口、○○市台13線揚昇加油站兩個地點與
    B車車牌失竊地點之相對位置，有無可能係駕駛A車之人於該
    13分鐘內竊取並將B車車牌懸掛車上之問題，據覆略以：劉
    德雙停車之○○市台6線7.5公里處台，與被告等人可能更換車
    牌處相隔6.3公里（最短路程約11分鐘），且換牌之範圍路
    線單純，雖可繞道通往台6線7.5公里處，但顯不符行車之軌
    跡，足認係於被告進入苗栗轄區前，即由不詳之犯嫌預先竊
    取該000-0000號牌2面等語，有苗栗縣警察局苗栗分局110年
    11月17日苗警偵字第1100033240號函暨檢附之偵查報告、路
    線圖可參（本院卷第101-108 頁），是公訴意旨未慮及車牌
    失竊地點與A車當時行車軌跡間之關係，遽認系爭車牌兩面
    係被告於同年月26日2時40分至2時53分間，在台6線7.5公里
    處竊取，顯有誤會。又被告雖有將系爭車牌懸掛A車使用之
    情形，惟其自始否認本案竊盜犯行，而依卷內既有證據，並
    無證人或相關監視器畫面足以證明系爭車牌係由何人、於何
    時竊得？被告又係於同年月26日2時40分許始進入○○地區，
    是本案自難僅以B車車牌有於同年月26日2時40分至2時53分
    間遭被告或共同正犯懸掛於A車之事實，即推認該車牌係被
    告或共同正犯所竊取，原審未察，遽認定被告係於108年5月
    26日凌晨2時21分許（此時A車尚行駛於國道1號)至凌晨2時5
    3分許間某時，駕駛A車至苗栗縣○○市臺6線7.5公里處，竊取
    劉德雙所有停放該處之B車車牌2枚，自有未當。被告上訴否
    認此部分犯罪，執以指摘原判決不當，並非無據，應由本院
    將原審此部分判決及所定應執行刑部分撤銷，另為此部分無
    罪之諭知。
據上論斷，應依刑事訴訟法第368條、第369條第1項前段、第364
條、第301條第1項，判決如主文。
本案經檢察官黃嘉生、徐一修提起公訴，檢察官王清杰到庭執行
職務。
中　　華　　民　　國　　111 　年　　7 　　月　　26　　日
            刑事第十庭     審判長法　官   陳  宏  卿
                                 法　官   簡  芳  潔
                                 法　官   林  美  玲
以上正本證明與原本無異。
不得上訴。
                                 書記官   趙  郁  涵
　　　　　　　　　　　　　　　　 
中　　華　　民　　國　　111 　年　　7 　　月　　26　　日